臺灣新竹地方法院刑事判決　　　　　　　　　　　　　九十一年度易字第三二六號
　　公　訴　人　臺灣新竹地方法院檢察署檢察官
　　被　　　告　甲○○
右列被告因贓物案件，經檢察官提起公訴（九十年度偵字第七五七號），本院判決如
左：
    主  文
甲○○收受贓物，處有期徒刑貳月，如易科罰金，以百元折算壹日。
    事  實
一、車號Ｒ四－九二二一號、廠牌中華、西元一九九九年份、汽缸容量一九九八ｃｃ
    、無天窗、亦無安全氣囊之白色自小客車本係乙○○所有（起訴書誤載為呂學煜
    ，此車原登記名義車主為乙○○之母陳春梅），乙○○因該車車禍後受損嚴重不
    願修理，於民國八十九年九月二十一日，以新台幣（下同）十六萬元售予丁○○
    （業經公訴人為不起訴處分），且將該車之車籍資料一併交予丁○○。惟丁○○
    考量修車零件難尋，適甲○○表示有意購買前述車號Ｒ四－九二二一號自小客車
    ，丁○○旋八十九年九月二十三日（起訴書誤載為八十九年九月二十一日），在
    新竹縣新豐鄉某私人修理廠內（起訴書誤載為新竹縣新豐鄉埔和村一八二號），
    將該車連同車籍資料以十七萬元（起訴書誤載為十六萬元）再出售予甲○○。嗣
    於八十九年十一月三日上午六時三十分許至同年十一月十三日此段期間內之某時
    ，甲○○明知某不詳姓名人士，在不詳地點所交付之車號Ｚ八－三０五二號、廠
    牌中華、西元一九九九年份、汽缸容量一九九八ｃｃ、有天窗及安全氣囊之白色
    自小客車（為丙○○所有，於八十九年十一月三日上午六時三十分許，停放在桃
    園縣平鎮市○○路○段四三０巷八五號前遭竊），屬來源不明之贓物，竟予以收
    受。甲○○並利用Ｚ八－三０五二號、Ｒ四－九二二一號二輛自小客車具有廠牌
    、年份、汽缸容量、顏色均相同之特點，將稍早前取得之Ｒ四－九二二一號車牌
    改懸掛在Ｚ八－三０五二號自小客車上，再將Ｒ四－九二二一號之車籍資料連同
    此揭改掛Ｒ四－九二二一號車牌（實際上係Ｚ八－三０五二號車體）之自小客車
    ，於八十九年十一月十四日，在新竹縣芎林鄉○○路○段六九九號之宏大汽車商
    行，以五十三萬元售予不知情之戊○○（亦經公訴人為不起訴處分），戊○○再
    於同年十一月十六日轉售予不知情之吳昌智，並更換車牌號碼為二Ｌ－０００八
    號。惟乙○○於車牌號碼尚未更換前，即偶然發現掛有Ｒ四－九二二一號車牌之
    自小客車，竟變成有天窗及安全氣囊之頂級車，感覺有異，故委請任職警界之友
    人處理，後經警循線查得上情。
二、案經新竹縣警察局竹東分局報請台灣新竹法院地方檢察署檢察官偵查起訴。
    理  由
一、訊據被告甲○○矢口否認有何收受贓物之犯行，辯稱：承作中古汽車買賣、綽號
    「老潘」之朋友曾委請其幫忙過戶汽車，其便在二份空白之汽車買賣合約書上，
    分別於買方欄、賣方欄簽名並填具住址、電話，事後「老潘」贈予一萬元作為報
    酬，其餘完全不知情云云。經查：
（一）右揭事實中，關於證人乙○○如何將原車號Ｒ四－九二二一號、無天窗亦無安
      全氣囊之自小客車連同車籍資料售予證人丁○○、證人丁○○如何於購得後旋
      即再轉售予被告等情，業經證人乙○○、丁○○於警訊、偵查及本院訊問時證
      述甚詳，且有與渠等所述相符之汽車買買合約書二份、原車號Ｒ四－九二二一
      號之自小客車車籍作業系統查詢認可資料一紙、照片六幀在卷可佐，證人丁○○並於本院訊問時當庭指認被告，亦有本院九十一年八月三十日訊問筆錄可查
      。
（二）原車號Ｚ八－三０五二號、有天窗及安全氣囊之自小客車確為被害人丙○○所
      有，於八十九年十一月三日上午六時三十分許，停放在桃園縣平鎮市○○路○
      段四三０巷八五號前遭竊，亦有原車號Ｚ八－三０五二號之自小客車車籍作業
      系統查詢認可資料、桃園縣警察局車輛協尋尋獲證明單、輔助氣囊搭載及檢測
      品質紀錄各一紙附卷足憑。
（三）關於證人戊○○如何向被告購買懸掛Ｒ四－九二二一號車牌、但配備有天窗及
      安全氣囊之自小客車、嗣售予證人吳昌智，並更換車牌號碼為二Ｌ－０００八
      號等情，亦經證人戊○○、吳昌智證述明確，並有與證人戊○○所述相符之汽
      車買賣合約書、車號二Ｌ－０００八號之自小客車車籍作業系統查詢認可資料
      各一份，照片四幀在卷足稽，證人戊○○於本院訊問時並當庭指認被告，亦有
      本院九十一年九月十七日訊問筆錄可考。
（四）而證人吳昌智持有之車號二Ｌ－０００八號自小客車，除車牌外，該車體確係
      被害人丙○○於前述時地遭竊之原車號Ｚ八－三０五二號自小客車車體，業經
      被害人丙○○提出五處特徵點，經警實地查核比對無訛（此五處特徵點分別為
      ：原右前車燈燈罩霧霧、引擎蓋中間部位有撞擊之小凹痕、左側後車門飾條有
      刮痕、左後保險桿有指甲印之刮痕，蕾絲椅套較小套裝不易），有比對照片八
      幀及前述輔助氣囊搭載及檢測品質紀錄一紙存卷可按；加以證人乙○○經實地
      勘查，亦確定此揭車輛已非其原有之Ｒ四－九二二一號自小客車，復經其於警
      訊中證述在卷。
（五）又證人丁○○出售車輛之汽車買賣合約書上之買方欄、證人戊○○購買車輛之
      汽車買賣合約書上之賣方欄，其上均係被告之親筆簽名及親自書寫之住址、電
      話，業經被告坦認在卷。
（六）綜合上情，並參酌證人丁○○、戊○○及被告均互稱彼此間並無恩怨，則證人
      丁○○、戊○○應無設詞誣陷被告之必要，堪信被告確於八十九年九月二十三
      日從證人丁○○處購得原車號Ｒ四－九二二一號之自小客車，並取得該車車籍
      資料，且於八十九年十一月十四日將懸掛Ｒ四－九二二一號車牌（實際上係Ｚ
      八－三０五二號車體）之自小客車，連同Ｒ四－九二二一號之車籍資料出售予
      證人戊○○。惟如前述，原車號Ｚ八－三０五二號之自小客車係被害人丙○○
      於八十九年十一月三日上午六時三十分許，停放在桃園縣平鎮市○○路○段四
      三０巷八五號前遭竊，則被告在出售予證人戊○○前、取得原車號Ｚ八－三０
      五二號自小客車之行為，顯係收受來源不明之贓物。又衡諸被害人丙○○失竊
      之時間，被告出售予證人戊○○之時點，以及必定有他人交付贓物、否則被告
      無法取得之常理，亦堪認定被告係於八十九年十一月三日上午六時三十分許至
      同年十一月十三日此段期間內之某時，在不詳地點，自不詳姓名人士處，收受
      原車號Ｚ八－三０五二號此一來源不明之贓物自小客車。
（七）被告雖以前揭情詞置辯，然被告始終未能提供綽號「老潘」之真實姓名或住址
      ，以供本院查證，真實性自有可疑。況如前述，證人丁○○、戊○○均當庭指
      證與渠等交易之人係被告，渠等所提出之買賣契約書上復有被告之親筆簽名，
      不論人證、物證均足以推認被告確有前開犯行，被告所辯，實不足採。
（八）本案事證明確，被告收受贓物犯行，洵堪認定，自應依法予以論罪科刑。
二、核被告甲○○所為，係犯刑法第三百四十九條第一項之收受贓物罪。爰審酌被告
    收受贓車一輛致被害人財產上損害程度雖非鉅大，然已造成被害人追贓困難，且
    被告犯罪動機係為改掛他車車牌藉此出售牟利，亦影響將來買受人之權益及監理
    機關管理車籍之正確性，又被告犯後態度不佳等一切情狀，量處如主文所示之刑
    ，並諭知易科罰金之折算標準，以示儆懲。又被告行為後，刑法第四十一條業於
    九十年一月四日修正為「犯最重本刑為五年以下有期徒刑以下之刑之罪，而受六
    個月以下有期徒刑或拘役之宣告，因身體、教育、職業、家庭之關係或其他正當
    事由，執行顯有困難者，得以一元以上三元以下折算一日，易科罰金。但確因不
    執行所宣告之刑，難收矯正之效或難以維持法秩序者，不在此限。」「併合處罰
    之數罪，均有前項情形，其應執行之刑逾六月者，亦同。」並於同年月十日公布
    施行，於同年月十二日生效，雖就本案法定刑為有期徒刑三年以下之罪部分，不
    生新舊法有利被告與否之比較，惟因法律既已修正如上，本院自應援刑法第二條
    第一項前段之規定，適用裁判時之法律，附此敘明。
據上論斷，應依刑事訴訟法第二百九十九條第一項前段，刑法第三百四十九條第一項
、第二條第一項前段、修正後第四十一條第一項前段，罰金罰鍰提高標準條例第一條
前段、第二條，判決如主文。
本案經檢察官陳榮林到庭執行職務
中      華      民      國    九十一    年     十一     月     十一     日
                                    臺灣新竹地方法院刑事第一庭
                                        法  官  李珮瑜
右正本證明與原本無異。
如不服本判決，應於判決送達後十日內向本院提出上訴狀（應附繕本），上訴於臺灣
高等法院。
                                        書記官  龔紀亞
中      華      民      國    九十一    年     十一     月     十一     日
附錄：
刑法第三百四十九條第一項
收受贓物者，處三年以下有期徒刑、拘役或五百元以下罰金。
